【裁判字號】    92,易,652
【裁判日期】    920331
【裁判案由】    竊盜
【裁判全文】
臺灣高雄地方法院刑事判決                          九十二年度易字第六五二號
    公  訴  人  臺灣高雄地方法院檢察署檢察官
    被      告  乙○○
右列被告因竊盜案件，經檢察官提起公訴（九十一年度偵字第一五０五一號），本院
判決如左：
    主  文
乙○○竊盜，累犯，處拘役貳拾伍日，如易科罰金以佰元折算壹日。
    事  實
一、乙○○曾因竊盜、妨害自由二案件，分別經本院判處有期徒刑六月，並定應執行
    刑十一月確定，於民國（下同）九十一年五月十三日縮刑期滿執行完畢，猶不知
    悔改，因向甲○○借腳踏車遭拒且二人發生衝突後，心生不滿，竟意圖為自己不
    法之所有，於同年七月十一日十五時十五分許，在高雄縣林園鄉○○村○○○路
    三十七巷八號住甲○○住處門口，竊取為甲○○所有之殺魚刀（起訴書載為菜刀
    ）乙把。嗣於九十一年七月十一日十八時許，在高雄縣林園鄉東林村孟駿市○○
    ○○○路、文賢南路路口之甲○○之攤位邊，為警查獲，並在乙○○位於高雄縣
    林園鄉○○村○○街六八號住處附近公廁，起出上開殺魚刀乙把。
二、案經高雄縣警察局林園分局報告臺灣高雄地方法院檢察署檢察官偵查起訴。
    理  由
一、訊據被告乙○○固坦承於上揭時地拿取甲○○所有殺魚刀一把置於前開公廁內，
    惟矢口否認有何竊盜犯行，辯稱：伊只是暫時拿來防身，並無竊取之意云云，然
    查：右揭事實，業據被害人甲○○於警偵訊中指訴綦詳，並經證人即林園派出所
    警員陳柏材於偵查中證稱：「他當時藏在廁所邊，並以木板掩蓋」等語明確，且
    有殺魚刀乙把扣案可資佐證，被告雖辯稱無竊盜犯意云云，惟其於本院審理中自
    承不敢拿回原處置放等語，足見其無歸還之意，則其既未經被害人同意，即擅取
    被害人之殺魚刀，復將之藏置在附近公廁中不歸還，其有不法所有之意圖甚明，
    上開所辯，核係卸責之詞，委無可取，本件事證明確，被告犯行堪以認定。
二、核被告乙○○所為，係犯有刑法第三百二十條第一項之普通竊盜罪嫌。又被告前
    曾因竊盜、妨害自由等案件，分別經本院判處有期徒刑六月，並定應執行刑十一
    月確定，並於九十一年五月十三日縮刑期滿執行完畢，其於五年以內再犯本件有
    期徒刑以上之罪，為累犯，依刑法第四十七條規定加重其刑。爰審酌被告前有如
    實欄所載之前科，及其犯罪之動機、目的、手段、被害人所受損害，暨犯罪態度
    等一切情狀，量處如主文所示之刑，並諭知易科罰金之折算標準。
據上論斷，應依刑事訴訟法第二百九十九條第一項前段，刑法第三百二十條第一項、
第四十七條、第四十一條第一項前段，罰金罰鍰提高標準條例第一條前段、第二條，
判決如主文。
中      華      民      國    九十二    年      三      月    三十一    日
                                  臺灣高雄地方法院刑事庭
                                      法  官  郭  佳  瑛
右正本證明與原本無異。
如不服本判決，應於判決送達後十日內，向本院提起上訴。
                                      書記官  何  瓊  芳
中      華      民      國    九十二    年      四      月      三      日
附錄本案論罪科刑法條全文
刑法第三百二十條第一項：
意圖為自己或第三人不法之所有，而竊取他人之動產者，為竊盜罪，處五年以下有期
徒刑、拘役或五百元以下罰金。


司法院資訊處製作；財團法人民間司法改革基金會備份。
